臺灣新竹地方法院刑事判決　　　　　　　　　　　　　　九十年度訴字第四一二號
　　公　訴　人　臺灣新竹地方法院檢察署檢察官
　　被　　　告　乙○○
　　指定辯護人　本院公設辯護人林銘宏
右列被告因過失致死案件，經檢察官提起公訴（九十年度偵字第一九八五號），本院
判決如左：
    主  文
乙○○過失致人於死，處有期徒刑拾月。
扣案水果刀壹把沒收。
    事  實
一、乙○○與戴銘章係熟識之朋友，於民國九十年三月二十五日晚間，二人在外飲酒
    至酩酊後返回新竹市○○路一六○巷一號十一樓之一乙○○住處，因家務瑣事發
    生口角爭執，嗣於同年月二十六日八時五十八分許，乙○○至廚房拿取水果刀揚
    言割腕，戴銘章見狀欲取下乙○○手中之水果刀並發生拉扯之際，乙○○明知手
    持利刃往人身體剌傷易生致死危險，詎其於當時能注意之情況下，竟疏未注意，
    於雙方拉扯中以手持水果刀往戴銘章身體左側胸部方向剌一刀，致使戴銘章受有
    胸部單面刃銳器剌創造成心包膜填塞及左側血氣胸造成出血性休克，乙○○於犯
    罪後，有偵查犯罪職權之機關或公務員查知其為犯人前，即向前來處理案件之警
    員甲○○自承其犯罪並表示願受裁判之意，惟戴銘章經送醫後仍不治死亡。
二、案經新竹市警察局第三分局報請臺灣新竹地方法院檢察署檢察官偵查起訴。
    理  由
一、右揭事實業據被告乙○○於警訊、偵查中及本院審理時坦承不諱（相卷第四頁、
    第十五頁、偵卷第四頁至第六頁、第二七頁、本院卷第二四頁、第三九頁、第一
    五三頁），並有現場、證物、相驗解剖照片三十八幀及水果刀一把扣案可資佐證
    （相卷第七頁至第十二頁、第二四頁至第三七頁、偵卷第十四頁）。而被害人戴
    銘章因胸部單面刃銳器剌創致心包膜填塞及左側血氣胸造成出血性休克死亡，惟
    由傷勢看來，因無防禦性傷，極有可能係意外造成，死者生前有明顯飲酒乙節，
    亦經臺灣新竹地方法院檢察署檢察官督同法醫師相驗，並有法務部法醫研究所（
    九十）法醫所醫鑑字第○三七三號鑑定書附卷可憑（相卷第四五頁至第五三頁）
    。而被害人所受唯一刀傷深達十五公分，如係蓄意為之，需意識清楚可正確瞄準
    且有相當強勁之力道始足完成，然被告乙○○於案發後一小時許之九十一年三月
    二十六日十時二十四分許即作酒精濃度測試，結果其吐氣酒精濃度高達每公升空
    氣含一點零毫克，有酒精濃度測試單乙紙在卷可稽（偵卷第十三頁），再吐氣酒
    精濃度高達每公升空氣含零點七一四至一點四二八毫克，可能產生精神錯亂，平
    衡感受損，言詞不清，定向力障礙，感覺障礙等情，亦有內政部警政署刑事警察
    局九十年十二月四日（九十）刑鑑字第二二三一五四號函所附血液酒精濃度與相
    應徵狀之中英文資料附卷足參（本院卷第一四四之一頁至第一四四之三頁），是
    被告在其吐氣酒精濃度高達每公升空氣含一點零毫克之情形下，顯難意識清楚正
    確瞄準被害人之胸部而令其一刀斃命，足認被告自白酒後與被害人因爭執拉扯之
    際，致被害人受傷之情事，應可採信。被告乙○○明知手持利刃往人身體剌傷易
    生致死危險，於能注意之情形下疏未為適當之預防，致失手剌傷被害人胸部致死
    ，則被告所為自有過失甚明。且被害人確係因胸部遇剌致胸部單面刃銳器剌創造
    成心包膜填塞及左側血氣胸造成出血性休克經送醫後不治死亡，業如前述，顯見
    被告之上開過失行為與被害人之死亡間顯有相當之因果關係。本件事證明確，被
    告犯行堪以認定，應予依法論科。
二、核被告乙○○所為係犯刑法第二百七十六條第一項之過失致死罪。被告係於犯罪
    後，偵查犯罪職權之機關或公務員未查知其為犯人前，即向證人即到場處理之警
    員自承其犯罪並表示願受裁判之意等情，業據證人甲○○到庭證述明確（本院卷
    第四七頁），應依刑法第六十二條前段之規定減輕其刑。爰審酌被告與被害人為
    朋友關係，因上開疏失而致被害人死亡，犯後未與被害人之家屬達成民事和解，
    惟犯後即行自首並坦承犯行態度尚佳，及被告犯罪之動機係因飲酒後發生爭執、
    目的、手段、品行、智識程度、所生危害等一切情狀，量處如主文所示之刑，扣
    案之水果刀一把為被告所有且供犯罪所用，業據被告自承在卷（相卷第四頁），
    爰依刑法第三十八條第一項第二款規定諭知沒收。另扣案之血衣、血褲各乙件，
    雖為被告所有，但並非供犯本件犯罪所用之物或犯罪所得之物，爰不予宣告沒收
    ，併此敘明。
三、據上論斷，應依刑事訴訟法第二百九十九條第一項前段，刑法第二百七十六條第
    一項、第六十二條、第三十八條第一項第二款，罰金罰鍰提高標準條例第一條前
    段，判決如主文。
本案經檢察官吳昭瑩到庭執行職務。
中      華      民      國    九十一    年     十一     月    二十九    日
                                臺灣新竹地方法院刑事第二庭
                                    審判長法  官   王銘勇
                                          法  官   雷雅雯
                                          法  官   楊數盈
右正本證明與原本無異。
如不服本判決，應於判決送達後十日內向本院提出上訴狀 (應附繕本)。
                                          書記官   沈藝珠
中      華      民      國    九十一    年     十一     月    二十九    日
附錄本判決論罪科刑法條全文
刑法第二百七十六條第一項
因過失致人於死者，處二年以下有期徒刑、拘役或二千元（現已提高十倍為二萬元）
以下罰金。
